臺灣屏東地方法院刑事判決　　　　　　　100年度易字第610號
公　訴　人　臺灣屏東地方法院檢察署檢察官
被　　　告　潘進家
上列被告因竊盜案件，經檢察官提起公訴（100年度偵字第2258
號），嗣被告就被訴事實為有罪之陳述，經本院告知簡式審判程
序之旨，並聽取當事人之意見後，由本院合議庭裁定改由受命法
官獨任進行簡式審判程序，判決如下：
    主  文
潘進家犯如附表所示之罪，均累犯，各處如附表所示之主刑及從
刑。應執行有期徒刑年陸月，未扣案油壓剪壹支沒收之。
    事  實
一、潘進家前於民國98年間，因竊盜案件，經本院以98年度易字
    第835 號判決有期徒刑3 月確定；又因竊盜案件，經臺灣高
    雄地方法院以98年度簡字第58號判決有期徒刑3 月確定，上
    開2 罪再經本院以98年度聲字第1750號裁定應執行有期徒刑
    5 月確定，於99年5 月20日縮刑期滿執行完畢。詎潘進家猶
    不知悔改，竟於前揭有期徒刑執行完畢後5 年內，先後於如
    附表所示之時間、地點，意圖為自己不法之所有，並基於竊
    取他人財物之犯意，以如附表所示之方法，竊取如附表所示
    之物得手後，再以其所有之三輪拼裝車載運，將前開竊得物
    品分別販賣與姓名、年籍不詳之成年人，得款共計約新臺幣
    （下同）8,000 元後花用殆盡。嗣於100 年1 月7 日上午11
    時40分許，潘進家駕駛上開三輪拼裝車行經屏東縣屏東市○
    ○路與仁愛路口時，為警攔檢而查獲，始悉上情。
二、案經張志輝、楊振豐、陳家翔、謝文章訴由屏東縣政府警察
    局屏東分局報告臺灣屏東地方法院檢察署檢察官偵查起訴。
    理  由
一、按除被告所犯為死刑、無期徒刑、最輕本刑為3 年以上有期
    徒刑之罪或高等法院管轄第一審案件者外，於第一次審判期
    日前之準備程序進行中，被告先就被訴事實為有罪之陳述時
    ，審判長得告知被告簡式審判程序之旨，並聽取當事人、代
    理人、辯護人及輔佐人之意見後，裁定進行簡式審判程序，
    刑事訴訟法第273 條之1 第1 項定有明文。經核本件被告潘
    進家所犯均係死刑、無期徒刑、最輕本刑為3 年以上有期徒
    刑以外之罪，其於準備程序中就被訴事實為有罪之陳述，經
    法官告知簡式審判程序之旨，並聽取公訴人、被告之意見後
    ，本院爰依首揭規定，合議裁定由受命法官獨任進行簡式審
    判程序。是本案之證據調查，依同法第273 條之2 規定，不
    受同法第159 條第1 項、第161 條之2 、第161 條之3 、第
    16 3條之1 ，及第164 條至170 條所規定證據能力認定及調
    查方式之限制，合先敘明。
二、上開犯罪事實，業據被告於警詢、本院準備程序及審理中均
    坦承不諱，且與證人即告訴人張志輝、楊振豐、陳家翔、謝
    文章於警詢中，及證人即被害人陳明耀、劉伯考勤、劉正義
    、吳振昌、吳孟芬、蔡素花、林美麗、林順淅及邱惠萍於警
    詢之證述情節相符，並有承辦員警偵查報告（見警卷第2 頁
    ）、監視器翻拍照片2 張及現場照片15張（見警卷第22至26
    頁）等附卷可稽，可認被告前揭任意性自白均與事實相符，
    是本件事證明確，被告如附表編號1 至13所示之犯行均洵堪
    認定，應予依法論科。
三、論罪科刑：
(一)、新舊法比較：按本件被告為如附表編號13所示之行為後，刑
    法第321 條關於加重竊盜罪之規定業於民國100 年1 月26日
    修正公布施行，並於100 年1 月28日生效。修正後刑法第32
    1 條加重竊盜罪之法定刑業由「6 月以上、5 年以下有期徒
    刑」，修正為「6 月以上、5 年以下有期徒刑，得併科新臺
    幣10萬元以下罰金」，已增加罰金刑為法定刑，自有新舊法
    比較適用之必要。而依刑法第2 條第1 項揭示之「從舊從輕
    」原則比較該條修正前、後規定之適用結果，修正後之刑法
    第321 條規定顯未較有利於被告，自應適用被告如附表編號
    13所示行為時法即修正前之刑法第321 條第1 項第3 款規定
    予以論罪科刑，合先敘明。
(二)、按所謂兇器，其種類並無限制，凡客觀上足對人之生命、身
    體、安全構成威脅，具有危險性之兇器均屬之，且祇須行竊
    或行搶時攜帶此種具有危險性之兇器為已足，並不以攜帶之
    初有行兇之意圖為必要（最高法院79年臺上字第5253號判例
    意旨參照）；查被告於如附表編號13所示之時、地，係持油
    壓剪1 支行竊，而被告所持之上開油壓剪1 支，既鋒利至足
    已剪斷鎖鏈，依社會通念，若持之以攻擊人體，自能成傷，
    客觀上上開油壓剪自足以對人之生命、身體、安全構成威脅
    ，為具有危險性之兇器無疑，是核被告如附表編號13所示所
    為係犯修正前刑法第321 條第1 項第3 款之攜帶兇器竊盜罪
    。又被告如附表編號1 至12所示所為，各均係犯刑法第320
    條第1 項之竊盜罪。被告所犯上開13罪，犯意有別，行為殊
    異，應予分論併罰。再被告曾受如事實欄所載之罪刑執行完
    畢，有臺灣高等法院被告前案紀錄表可稽，其於有期徒刑執
    行完畢後5 年內，故意再犯本件有期徒刑以上之13罪，均為
    累犯，各應依刑法第47條第1 項規定加重其刑。茲審酌被告
    尚值青壯，竟仍不思循正途賺取所需，僅因貪圖小利，即犯
    本件13次竊盜犯行，顯見其漠視他人財物之所有權，法治觀
    念薄弱，對民眾財產安全及社會治安均非無相當危害；惟念
    其犯後均坦承上開犯行，表現悔意，態度良好，犯罪時所採
    手段復屬平和，未造成被害人之其他損害，兼衡所竊之物之
    價值，暨被告之學歷為國小肄業、原以工人為業、家中尚有
    母親之家庭狀況（此業據被告供陳在卷，見本院卷第121 頁
    ）等一切情狀，分別量處如主文所示之刑，並定其應執行之
    刑。
(三)、至未扣案之油壓剪1 支，為被告所有並供其犯本件竊盜犯行
    ，業據被告供陳在卷（見本院卷第120 頁），爰依刑法第38
    條第1 項第2 款沒收之。
據上論斷，應依刑事訴訟法第273 條之1 第1 項、第299 條第1
項前段，刑法第2 條第1 項前段、第320 條第1 項、第321 條第
1 項第3 款（修正前）、第47條第1 項、第51條第5 款、第38條
第1項 第2 款，刑法施行法第1 條之1 ，判決如主文。
本案經檢察官王光傑到庭執行職務。
中    華    民    國   100    年    9     月    30    日
                  刑事第三庭    法  官  薛侑倫
以上正本證明與原本無異。
如不服本判決應於收受判決後10日內向本院提出上訴書狀，並應
敘述具體理由；其未敘述上訴理由者，應於上訴期間屆滿後20日
內向本院補提理由書（均須按他造當事人之人數附繕本）「切勿
逕送上級法院」。
中    華    民    國   100    年    9     月    30    日
                                書記官  邱郁芸
附錄本件論罪科刑法條：
中華民國刑法第320條
（普通竊盜罪、竊佔罪）
意圖為自己或第三人不法之所有，而竊取他人之動產者，為竊盜
罪，處5 年以下有期徒刑、拘役或500元以下罰金。
意圖為自己或第三人不法之利益，而竊佔他人之不動產者，依前
項之規定處斷。
前2 項之未遂犯罰之。
（修正前）中華民國刑法第321條
（加重竊盜罪）
犯竊盜罪而有左列情形之一者，處6 月以上、5 年以下有期徒刑
：
一、於夜間侵入住宅或有人居住之建築物、船艦或隱匿其內而犯
    之者。
二、毀越門扇、牆垣或其他安全設備而犯之者。
三、攜帶兇器而犯之者。
四、結夥3 人以上而犯之者。
五、乘火災、水災或其他災害之際而犯之者。
六、在車站或埠頭而犯之者。
前項之未遂犯罰之。
附表：
┌─┬────┬─────┬───────┬──┬─────┬──────┐
│編│時間    │地點      │方式          │被害│所竊財物  │宣告刑      │
│號│        │          │              │人  │          │            │
├─┼────┼─────┼───────┼──┼─────┼──────┤
│1 │99年11月│屏東縣屏東│徒手          │陳明│白鐵蓄水塔│潘進家犯竊盜│
│  │間某日凌│市401 號之│              │耀  │2 個（價值│罪，累犯，處│
│  │晨2 至3 │圍牆外    │              │    │約1, 000元│有期徒刑月│
│  │時許之間│          │              │    │）        │。          │
├─┼────┼─────┼───────┼──┼─────┼──────┤
│2 │99年11月│位於屏東縣│徒手          │劉柏│白鐵製洗碗│潘進家犯竊盜│
│  │某日凌晨│屏東市勝利│              │考勤│槽1 個（價│罪，累犯，處│
│  │5 時30分│路54號之劉│              │    │值約3,500 │有期徒刑月│
│  │許      │媽媽便當店│              │    │元）      │。          │
│  │        │門口      │              │    │          │            │
├─┼────┼─────┼───────┼──┼─────┼──────┤
│3 │99年11月│位於屏東縣│徒手          │劉正│白鐵洗碗槽│潘進家犯竊盜│
│  │間某日上│屏東市建國│              │義  │1 個、湯鍋│罪，累犯，處│
│  │午7 時許│路113 號之│              │    │3 個（價值│有期徒刑月│
│  │        │三口檳榔攤│              │    │共約1,000 │。          │
│  │        │外        │              │    │元）      │            │
├─┼────┼─────┼───────┼──┼─────┼──────┤
│4 │99年12月│位於屏東縣│徒手          │張志│白鐵製湯鍋│潘進家犯竊盜│
│  │間某日凌│屏東市自由│              │輝  │12個、三杯│罪，累犯，處│
│  │晨2 至4 │路84號之兄│              │    │鍋5 個（價│有期徒刑月│
│  │時許之間│弟炭烤店外│              │    │值共約3,00│。          │
│  │        │          │              │    │0 元）    │            │
├─┼────┼─────┼───────┼──┼─────┼──────┤
│5 │99年12月│屏東縣屏東│徒手          │吳振│白鐵製鍋子│潘進家犯竊盜│
│  │間某日凌│市○○路32│              │昌  │1個（價值 │罪，累犯，處│
│  │晨2 至3 │2 號外騎樓│              │    │約200元） │有期徒刑月│
│  │時許之間│          │              │    │          │。          │
├─┼────┼─────┼───────┼──┼─────┼──────┤
│6 │99年12月│位於屏東縣│徒手          │吳孟│白鐵製洗碗│潘進家犯竊盜│
│  │11日上午│屏東市中正│              │芬  │槽1 個（價│罪，累犯，處│
│  │7時許   │路286 號之│              │    │值約2,000 │有期徒刑月│
│  │        │小吃店外  │              │    │元）      │。          │
│  │        │          │              │    │          │            │
├─┼────┼─────┼───────┼──┼─────┼──────┤
│7 │99年12月│位於屏東縣│徒手          │楊振│白鐵製洗碗│潘進家犯竊盜│
│  │11日上午│屏東市中正│              │豐  │槽1 個（價│罪，累犯，處│
│  │8時30分 │路268 號之│              │    │值約2,000 │有期徒刑月│
│  │        │林家水餃店│              │    │元）      │。          │
│  │        │外騎樓    │              │    │          │            │
├─┼────┼─────┼───────┼──┼─────┼──────┤
│8 │99年12月│位於屏東縣│徒手          │陳家│白鐵製洗碗│潘進家犯竊盜│
│  │13日上午│屏東市自由│              │翔  │槽、工作檯│罪，累犯，處│
│  │7時     │路377-2 號│              │    │、湯桶及架│有期徒刑陸月│
│  │        │之成記臭臭│              │    │子各1 個（│。          │
│  │        │鍋店外騎樓│              │    │價值共約10│            │
│  │        │          │              │    │,000元）  │            │
├─┼────┼─────┼───────┼──┼─────┼──────┤
│9 │99年12月│位於屏東縣│徒手          │謝文│白鐵製工作│潘進家犯竊盜│
│  │13日上午│屏東市逢甲│              │章  │檯1 個（價│罪，累犯，處│
│  │8 時30分│商場1 號之│              │    │值約7,000 │有期徒刑伍月│
│  │前不久某│古早味麵攤│              │    │元）      │            ││
│  │時許    │外        │              │    │          │            │
├─┼────┼─────┼───────┼──┼─────┼──────┤
│10│99年12月│在位於屏東│徒手          │林美│白鐵製洗碗│潘進家犯竊盜│
│  │21日上午│屏東市廣東│              │麗  │槽及工作檯│罪，累犯，處│
│  │10時20分│路707 號之│              │    │各1 個（價│有期徒刑伍月│
│  │前不久某│阿麗麵店外│              │    │值共約7,00│。          │
│  │時許    │          │              │    │0元 ）    │            │
├─┼────┼─────┼───────┼──┼─────┼──────┤
│11│99年12月│在位於屏東│徒手          │林順│白鐵製桌子│潘進家犯竊盜│
│  │29日之某│縣屏東市廣│              │淅  │及蒸籠各1 │罪，累犯，處│
│  │時      │東路104 號│              │    │個（價值共│有期徒刑肆月│
│  │        │之七個寶小│              │    │約5,200 元│。          │
│  │        │籠湯包店外│              │    │）        │            │
├─┼────┼─────┼───────┼──┼─────┼──────┤
│12│99年12月│在位於屏東│徒手          │邱惠│白鐵製洗碗│潘進家犯竊盜│
│  │30日之某│縣屏東市廣│              │萍  │槽及抽屜各│罪，累犯，處│
│  │時      │東路250 號│              │    │1 個（價值│有期徒刑月│
│  │        │之小吃店外│              │    │共約2,900 │。          │
│  │        │騎樓下    │              │    │元）      │            │
├─┼────┼─────┼───────┼──┼─────┼──────┤
│13│99年12月│位於屏東縣│持金屬製造、客│蔡素│白鐵製桌子│潘進家犯攜帶│
│  │15日凌晨│屏東是中正│觀上可作為兇器│花  │3 張、洗碗│兇器竊盜罪，│
│  │3 時許  │路368 號之│使用之油壓剪1 │    │槽2 個及煮│累犯，處有期│
│  │        │麵攤外騎樓│支，剪斷鎖鍊後│    │麵桶2 個（│徒刑捌月。未│
│  │        │          │竊取之。      │    │價值共約12│扣案油壓剪壹│
│  │        │          │              │    │,000元）  │支沒收之。  │
└─┴────┴─────┴───────┴──┴─────┴──────┘